臺灣新北地方法院民事裁定
111年度監宣字第998號
聲  請  人  周廷昌  

相  對  人  周四郎  

上列聲請人與相對人間聲請准許處分受監護宣告人之財產事件，
本院裁定如下：
    主      文
准聲請人依如附件所示協議價購契約書內容代為處分受監護宣告
人周四郎所有如附表所示之不動產。
聲請費用由受監護宣告之人周四郎負擔。
    理    由
一、聲請意旨略以：聲請人周延昌之養父，即相對人周四郎，前
    經本院以75年度禁字第5號裁定宣告為禁治產人，並由相對
    人之父親周紅英擔任監護人；嗣經本院以102年度監宣字807
    號裁定改定聲請人周延昌為相對人之監護人，並指定周李足
    為會同開具財產清冊之人。聲請人已會同周李足共同開具受
    監護宣告人周四郎之財產清冊（由本院另以103年度監宣字
    第117號案准予備查）。茲因相對人名下所有如附表所示之
    土地，位於新北市政府辦理「捷運萬大—中和—樹林線第二期
    工程(新北樹林線)LG15站出入口B捷運開發區1工程用地」之
    徵收用地範圍，經新北市政府徵收承購前述之土地，聲請人
    認有處分受監護人所有如附表所示之土地之必要，爰依法聲
    請准許聲請人處分該土地等語。
二、按監護人對於受監護人之財產，非為受監護人之利益，不得
    使用、代為或同意處分；且代為不動產之處分時，應經法院
    之許可；監護人不得受讓受監護人之財產，民法第1101條第
    1、2項、第1102條分別定有明文。前揭規定，依同法第1113
    條之規定，於成年人之監護亦有準用。
三、查，聲請人前揭主張，業據聲請人提出戶籍謄本，並經本院
    依職權調閱102年度監宣字第807號監護宣告事件、103年度
    監宣字第117號報告或陳報事件卷宗核屬實在。又聲請人主
    張擬與新北市政府簽訂協議價購契約如附表所示之不動產，
    據聲請人提出土地登記第一類謄本、親屬系統表、新北市政
    府就捷運新北樹林線LG15站出入口B捷運開發區1工程用地相
    關之公聽會通知、紀錄及協議價購契約書等件為證，堪信為
    實。
四、本院審酌周四郎所有如附表所示不動產經由政府價購，不僅
    符合公益目的，該處分亦無不利於相對人，所得價金亦可供
    支付相對人之生活費用，符合相對人之利益，故本件聲請處
    分受監護宣告人周四郎所有如附表所示之不動產，於法並無
    不合，應予准許。
五、依家事事件法第164條第2項，裁定如主文。
中　　華　　民　　國　　111 　年　　9 　　月　　29　　日
                   家事法庭     法  官　黃惠瑛
以上正本係照原本作成。
如對本裁定不服，得於裁定送達後10日內向本院提出抗告狀。並
繳納抗告費新臺幣1000元。
中　　華　　民　　國　　111 　年　　9 　　月　　29　　日
                                書記官　陳建新
*附表：
編號 不動產標示 權利範圍 1. 新北市○○區○○段000000000地號土地 1/5